【裁判字號】    95,訴,383
【裁判日期】    950724
【裁判案由】    毒品危害防制條例
【裁判全文】
臺灣基隆地方法院刑事判決               95年度訴字第383號
公  訴  人  臺灣基隆地方法院檢察署檢察官
被      告  丙○○
                      樓)
上列被告因毒品危害防制條例案件，經檢察官提起公訴（95年度
毒偵字第641號），被告於準備程序進行中，就被訴事實為有罪
之陳述，經受命法官告知其簡式審判程序之旨，並聽取公訴人及
被告之意見後，經本院合議庭裁定由受命法官獨任進行簡式審判
程序，判決如下：
    主      文
丙○○施用第一級毒品，累犯，處有期徒刑玖月。
    事實及理由
一、件被告丙○○所犯者非為死刑、無期徒刑、最輕本刑為3年
    以上有期徒刑之罪或高等法院管轄第一審案件，其於準備程
    序進行中，先就被訴事實為有罪之陳述，經告知其簡式審判
    程序之旨，並聽取公訴人、被告之意見後，本院合議庭業已
    依刑事訴訟法第273條之1第1項之規定，裁定由受命法官獨
    任以簡式審判程序進行本案之審理，且依同法第273條之2規
    定，簡式審判程序之證據調查，不受第159條第1項、第161
    條之2、第161條之3、第163條之1及第164條至第170條規定
    之限制，合先敘明。
二、本件犯罪事實、證據，除引用檢察官起訴書之記載外，並更
    正及補充如下：
  (一)犯罪事實部分：
  1.起訴書所載被告「於民國94年12月30日縮短刑期執行完畢」
    ，應更正為「於94年9月14日因縮短刑期假釋出監，並於94
    年12月30日假釋期滿未經撤銷假釋，其未執行之刑以已執行
    論而執行完畢」。
  2.被告係基於施用第一級毒品海洛因之犯意，於95年2月1日上
    午9、10時許，在基隆市○○街公共廁所內，以將第一級毒
    品海洛因置入注射針筒內並摻水後，施打其左手前臂外側皮
    膚靜脈血管之方式，施用第一級毒品海洛因1次。
  (二)證據部分：
    補引「被告於本院準備程序及審理時之自白」為證據。
三、論罪及科刑之理由：
    按海洛因係毒品危害防制條例第2條第2項第1款所定之第一
    級毒品，被告予以施用，核其所為，係犯毒品危害防制條例
    第10條第1項之施用第一級毒品罪。其持有第一級毒品海洛
    因係供施用，其持有第一級毒品之低度行為為施用第一級毒
    品之高度行為所吸收，不另論罪。被告曾受有起訴書所載刑
    之科刑及執行完畢情形，有臺灣高等法院被告前案紀錄表在
    卷可稽，其受有期徒刑之執行完畢後，5年內再故意犯本件
    有期徒刑以上之罪，為累犯，應依刑法第47條第1項規定加
    重其刑（按被告行為後，原刑法第47條雖增為2項，並於95
    年7 月1日施行，惟就有期徒刑執行完畢5年後故意再犯有期
    徒刑以上之罪者，不論依修正前之刑法第47條或修正後之刑
    法第47條第1項之規定，均構成累犯，亦即此部分並未修正
    ，自不生新舊法比較問題，應逕依刑法第47條第1項規定，
    論以累犯，並加重其刑）。爰審酌被告前有多次施用毒品之
    前科，猶不知戒除毒品惡習，於前案執行完畢2個月即再續
    為施用毒品，顯見其自我戒斷力不足，並審酌其所犯施用毒
    品之犯罪係戕害自身健康之行為，於他人尚不致造成損害及
    其施用之次數、事後坦承犯行之態度等一切情狀，量處如主
    文所示之刑，以示懲儆。
四、應適用之法條：
    刑事訴訟法第273條之1第1項、第310條之2、第454條、第29
    9條第1項前段，毒品危害防制條例第10條第1項、第23條第
    2項，刑法第11條前段、第47條第1項，判決如主文。
五、對於本件判決如有不服，得自收受送達後10日內，向本院提
    出上訴書狀，上訴於臺灣高等法院。
本案經檢察官甲○○到庭執行職務
中    華    民    國    95    年    7    月    24     日
                  刑事第四庭法  官  王美婷
以上正本證明與原本無異。
對於本件判決如有不服，應於收受送達後10日內，向本院提出上
訴書狀，上訴於臺灣高等法院，並按他造當事人之人數附具繕本
。
中    華    民    國    95    年    7     月    24    日
                            書記官  劉珍珍
附件：
臺灣基隆地方法院檢察署檢察官起訴書
                                     95年度毒偵字第641號
    被      告  丙○○  女  22歲（民國○○年○月○日生）
                        籍設基隆市仁愛區○○○路14巷36號
                          之1
                        國民身分證統一編號：Ｚ000000000號
上列被告因違反毒品危害防制條例案件，業經偵查終結，認應提
起公訴，茲敘述犯罪事實、證據並所犯法條如下：
        犯罪事實
一、丙○○前因施用第一級毒品案件，經觀察、勒戒後，認無繼
    續施用毒品之傾向，由本署檢察官於民國91年7月12日，以
    91年度毒偵字第659號為不起訴處分確定後，復因施用第一
    、二級毒品案件，經觀察、勒戒後，認有繼續施用毒品之傾
    向，先送強制戒治（93年1月9日法律修正釋放），並由本署
    檢察官提起公訴，嗣於92年8月11日，經臺灣基隆地方法院
    以92年度訴字第312號判處應執行有期徒刑9月確定，再因施
    用第一、二級毒品案件，由本署檢察官提起公訴，嗣於93年
    9月27日，經同法院以93年度訴字第464號判處應執行有期徒
    刑1年，上開二案接續執行，甫於94年12月30日縮短刑期執
    行完畢。詎其猶不知悔改，於上開觀察、勒戒執行完畢釋放
    （91年7月12日）後，5年內，復於95年2月1日，在基隆市○
    ○街公共廁所內施用第一級毒品，為警於95年2月2日，在基
    隆市七堵區○○○路5號檳榔攤店查獲，並採驗尿液呈毒品
    嗎啡陽性反應而查知上情。
二、案經基隆市警察局第三分局報告偵辦。
        證據並所犯法條
一、被告丙○○經傳喚未到，未為答辯，惟上揭犯罪事實業經其
    於警詢中坦承不諱，復有昭信科技顧問股份有限公司尿液檢
    驗報告、不起訴處分書、起訴書、刑事判決及刑案資料查註
    紀錄表附卷可稽，被告犯嫌堪予認定。
二、核被告所為，係犯毒品危害防制條例第10條第1項之施用第
    一級毒品罪嫌。再被告於受有期徒刑執行完畢後，5年內再
    犯有期徒刑以上之罪，有本署刑案資料查註紀錄表附卷可稽
    ，請依累犯規定加重其刑。
三、依毒品危害防制條例第23條第2項、刑事訴訟法第251條第1
    項提起公訴。
         此致
臺灣基隆地方法院
中    華    民    國    95    年    3     月    30    日
                                 檢察官  乙  ○  ○
本件正本證明與原本無異
中    華    民    國    95    年    4     月    27    日
                                 書記官  吳  耿  
附錄所犯法條：
毒品危害防制條例第10條第1項
施用第一級毒品者，處 6 月以上 5 年以下有期徒刑。


司法院資訊處製作；財團法人民間司法改革基金會備份。
